【裁判字號】    99,交聲,1848
【裁判日期】    990629
【裁判案由】    交管條例聲異
【裁判全文】
臺灣板橋地方法院交通事件裁定        99年度交聲字第1848號
原處分機關  交通部公路總局臺北區監理所
異  議  人
即受處分人  甲○○
上列異議人因違反道路交通管理處罰條例案件，對於交通部公路
總局臺北區監理所中華民國99年6 月1 日以北監自裁字第裁40-C
00000000號違反道路交通管理事件裁決書所為之處分（原舉發案
號：北縣警交大字第C00000000 號），聲明異議，本院裁定如下
：
    主  文
異議駁回。
    理  由
一、原處分意旨略以：異議人即受處分人甲○○所有3227-BA 號
    自用一般小客貨車，於民國99年4 月26日9 時8 分在臺北縣
    蘆洲市○○○路○ 段138 號前，因「在禁止臨時停車處所停
    車」違規，經臺北縣政府警察蘆洲分局員警依違反道路交通
    管理處罰條例第56條第1 項第1 款規定，掣開北縣警交大字
    第C00000000 號舉發違反道路交通管理事件通知單（下稱舉
    發通知單）逕行舉發，再經原處分機關於99年6 月1 日填製
    北監自裁字第裁40-C00000000號違反道路交通管理事件裁決
    書，裁處罰鍰新臺幣（下同）900 元。
二、聲明異議意旨略以：伊駕駛3227-BA 號車輛，於99年4 月26
    日9 時8 分在臺北縣蘆洲市○○○路○ 段138 號前停車，因
    該處位置明顯可看出包含汽、機車停車格及紅線同時存在，
    而異議人主張該處係為合法停車格，卻遭拖吊人員逕行拖吊
    ，然相關行政機關因未確實刮除格線，且疏於保養，不能因
    此歸咎於異議人於此處停車云云。
三、按標線依其型態原則上分類如左：一、線條以實線或虛線標
    繪於路面或緣石上，用以管制交通者，原則上區分如左：（
    五）紅實線設於路側，用以禁止臨時停車；禁止臨時停車線
    ，用以指示禁止臨時停車路段，以劃設於道路緣石正面或頂
    面為原則，無緣石之道路得標繪於路面上，距路面邊緣以30
    公分為度。本標線為紅色實線，線寬除設於緣石，正面者以
    緣石高度為準外，其餘皆為10公分，道路交通標誌標線號誌
    設置規則第149 條第1 項第1 款第5 目及同條例第169 條第
    1 項、第2 項定有明文。又汽車駕駛人停車時，在禁止臨時
    停車處所停車者，處600 元以上1,200 元以下罰鍰，道路交
    通管理處罰條例第56條第1 項第1 款亦有明文。
四、經查：
  (一)查異議人甲○○所有之車牌號碼3227-BA 號自用一般小客貨
    車，確有於99年4 月26日9 時8 分許，停放在臺北縣蘆洲市
    ○○○路2 段138 號前，經臺北縣政府警察局蘆洲分局員警
    於發現係在禁止臨時停車處所，即紅線處停車，遂依道路交
    通管理處罰條例第56條第1 項1 款之規定逕行舉發等事實，
    有臺北縣政府警察局蘆洲分局99年5 月10日北縣警蘆交裁字
    第0990017950號函文暨檢附舉發時現場採證之照片共10張附
    卷可稽，堪予認定。
  (二)異議人雖以前詞置辯，然異議人自承於前揭時間，將其駕駛
    之車輛停放在上開地點，此有異議人之聲明異議狀附卷可稽
    。而異議人停放車輛之時間既係於日間，又參以現場照片所
    示，該處路面上確有紅線標示，且未遭遮蔽，在日間自然光
    線照射下，自無難以辨識之情狀。從而，依上開情狀，異議
    人應可清楚辨識該紅線之標示。又按禁止臨時停車紅實線之
    設置，係為考量路段實際條件及行車安全確不適停車所繪設
    ，目的在禁止所有車輛於繪設該類標線路段上之任何停車行
    為，前開路段既繪設有紅色實線之禁止臨時停車標線，自屬
    不得停車之處所。異議人係考領有駕駛執照之人，對於前開
    規定應知之甚明。是異議人於前開時、地，在紅實線即禁止
    臨時停車處停放前開車輛之違規行為，洵堪認定。至異議人
    雖另以：該停車地點明顯看出同處位置包含汽、機車停車格
    及紅線，格線標示不清，且未確實刮除已取消之格線，而認
    不能將相關行政單位疏失之不利益轉嫁於異議人云云，惟觀
    諸卷附前開採證照片，異議人所停放車輛旁之路面，確實繪
    有寬度10公分之紅色實線，並無標示不清之情形，且該紅色
    實線並未重疊於照片中編號163 號之汽車停車格（異議人停
    車處前方），及後方六格機車停車格（異議人停車處後方）
    之情形，反觀異議人所述未確實刮除之部分，則係已斑駁不
    清之白色格狀漆痕，此與現場其他路面標線相比，顯屬已經
    取消之標線，一般人應無誤認之虞；又況，如異議意旨所稱
    「該處同時含括汽、機車停車格及紅線」，顯見異議人於停
    車當時對於其中斑駁之漆痕是否仍屬合法停車格之標線，主
    觀上亦有疑問，即不應忽視路邊已明顯繪製之紅色實線及後
    方無缺損且與其停車處相重疊之白色機車停車格線，冒然停
    車於該處，益徵其在設有禁止停車標線之處所違規停車行為
    事證明確。異議人前開所辯，顯係事後卸責之詞，尚難採信
    。
五、綜上所述，異議人上開所辯各節，俱不足採。本件舉發之違
    規事實明確，原處分機關以異議人有前揭違規事實，依道路
    交通管理處罰條例第56條第1 第1 款及違反道路交通管理事
    件統一裁罰基準表之規定，裁處罰鍰900 元，核無違誤，異
    議人聲明異議，為無理由，應予駁回。
據上論斷，應依道路交通案件處理辦法第19條，裁定如主文
中    華    民    國    99    年    6     月    29    日
                  交通法庭    法  官 鄭凱文
以上正本證明與原本無異。
如不服本裁定應於送達後5日內向本院提出抗告狀。
                              書記官 陳筱惠
中    華    民    國    99    年    6     月    29    日

司法院資訊處製作；財團法人民間司法改革基金會備份。
